Minutes et répertoires du notaire Nicolas POTDEVIN, 29 décembre 1612 - 8 mai 1623 (étude XIX)
Archives nationales
- Minutes de Nicolas POTDEVIN, 1612 - 1623; MC/ET/XIX/380 - MC/ET/XIX/391
  - Brevets. 1612 - 1623, MC/ET/XIX/391; TOLLERON, Etienne
    - COLSON (Nicolas) maître maçon § Obligation par Madeleine CHAUDRY ép. d'Anthoine AUBINET fourrier de la Compagnie de la Reine à. .. de la somme de 12 Lts restant à payer des loyers de la chambre qu'ils tendent à loyer r. des Juifs moy. 36 L. par an, 7 avril 1616; MC/ET/XIX/391
      obligation; Colson, Nicolas
    - HUOT (Nicolas) maître maçon demeurant aux Galeries du Louvre § Obligation par... à Estienne NERAC plâtrier aux fgs Saint-Denis paroisse Saint-Laurent de la somme de 1 500 Lts concernant travaux aux bâtiments du Roi, 1er juin 1616; MC/ET/XIX/391
      obligation; Huot, Nicolas
    - GRAINS § Obligation par Adrian COCQUERET maître boulanger r. de Barres paroisse Saint-Paul à Charlotte de MARLE veuve de Claude VIZÉ Cons. not. secrétaire du Roi, m/on/ Couronne de Fr. de la somme de 186 L. pour vente de 2 muids de blé froment, 8 juin 1616; MC/ET/XIX/391
      acte de vente; obligation; Cocqueret, Adrian
    - SOINS MEDICAUX § Obligation par Pierre GRIMILLIER laboureur à Peignecourt près Neufchatel en Champagne à Gilles ROUSSELLET maître barbier chirurgien demeurant r. du Temple paroisse Saint-Nicolas-des-Champs de la somme de 306 L. pour soins d'une maladie dont il était détenu durant 40 jours, 19 septembre 1616; MC/ET/XIX/391
      obligation; Grimilier, Pierre
    - PETIT (Antoine) maître maçon rue Fromenteau paroisse Saint-Germain-l'Auxerrois § Obligation par Pierre SAUVAGE marchand bourgeois de Paris rue Fromenteau paroisse Saint-Germain-l'Auxerrois à .. de la somme de 2500 l. pour divers ouvrages de maçonnerie entrepris en la maison dud. S. située rue GEOFFROY LASNIER à l'enseigne du sauvage, 17 avril 1617; MC/ET/XIX/391
      obligation; Petit, Antoine
    - CHEVAL § Obligation par Catherine BODIN épouse d'Abel de LA PORTE écuyer sr du Chemin en Brie demeurant r. des roziers paroisse Saint-Gervais à Eloi DUPRÉ gentilhomme ordinaire du duc de Mayenne et l'un des chevaux légers dudit sr de la somme de 375 l. pour vente d'un CHEVAL avec son harnachement, 11 juin 1617; MC/ET/XIX/391
    - CHEVAL (Vente de) § Obligation par Laurent JOLLY écuyer, homme d'armes des ordonnances du Roi r. Saint-Avoye paroisse Saint-Nicolas-des-Champs à Charles de BALSAC Comte de Graville baron de Gyé de la somme de 240 lts pour la vente qui lui fut fait d'une vente de CHEVAL et son harnachement, 1er août 1617; MC/ET/XIX/391
    - Devis et marché par lequel Denis Gosse marchand de bois à Saint-Denis en France et Nicolas Sarouelle maître charpentier rue de Berry aux marais paroisse Saint-Nicolas-des-Champs promet à Pierre Rousseau conseiller du Roi, Commissaire des guerres demeurant rue d'Anjou de lui faire tous les travaux de charpenterie nécessaires en sa maison, 24 janvier 1618; MC/ET/XIX/391
      devis; marché; Sarouelle, Nicolas; Gosse, Denis; Rousseau, Pierre; charpentier
    - Obligation par Pierre Heron écuyer demeurant à Esgly près Chartres Montlery à Estienne Paris maître tailleur d'habits suivant la Cour pour vente faite à ce dernier d'un manteau (description) moyennant 102 £., 11 février 1618; MC/ET/XIX/391
      obligation; Heron, Pierre; Paris, Etienne
    - Obligation par Nicolas Gemenault laboureur à Mathieu Dumard marchand poulailler de la somme de 225 Lts pour fourniture qu'il lui fit de 3 muids d'avoine mesure de Paris, 4 mars 1618; MC/ET/XIX/391
      obligation; Gemenault, Nicolas; Dumard, Mathieu
    - Obligation par Charles Prevost abbé de Saint-Père et Jehan Prevost son frère, conseiller et aumônier ordinaire du Roi demeurant rue du Roi de Sicile paroisse Saint-Paul à Guillaume Jarreau maître maçon et Leger Bellanger maître maçon de la somme de 500 £ pour les ouvrages de maçonnerie exécutes par eux en la demeure did. sieurs Prevost située rue du Roi de Sicile., 15 mars 1618; MC/ET/XIX/391
      obligation; Jarreau, Guillaume; Bellanger, Léger; Prevost, Charles; Prevost, Jean
    - Obligation par Toussaint Revert marchand rue des Vertus paroisse Saint-Nicolas-des-Champs à Gilles Rousselet barbier chirurgien de la somme de 12 Lts pour soins de plusieurs blessures qu'il avait sur lui, 5 avril 1618; MC/ET/XIX/391
      obligation; Revert, Toussaint; Rousselet, Gilles
    - Quittance par André Le Dran voiturier par eau sur le quai de l'école paroisse Saint-Germain à Perceval Noblet juré du Roi en maçonnerie bourgeois de Paris de la somme de 200 £. sur les 600 à laquelle ils ont convenu ensemble pour transport de moilon en une place appartenant aud. Noblet située derrière Saint-Thomas du Louvre, 14 avril 1618; MC/ET/XIX/391
      quittance; Noblet, Perceval; Le Dran, André
    - Obligation par Guillaume Moreau gagne denier à Helye Prévost compagnon maçon quai des Ormes paroisse Saint-Paul de la somme de 45 £ pour raison de prêt, 18 avril 1618; MC/ET/XIX/391
      obligation; Prévost, Helye; Moreau, Guillaume
    - Obligation par Jehanne Nicolas mde publique rue Pastourelle paroisse Saint-Nicolas-des-Champs à Gilles Rousselet barbier chirurgien de la somme de 30 Lts à la suite de soins accordés durant 15 jours à Barbe Thevelin fille, âgée de 25 ans de quelque mal qu'elle avait à la jambe du coté droit et aux environs des oreilles, 21 avril 1618; MC/ET/XIX/391
      obligation; Nicolas, Jeanne; Rousselet, Gilles; Thevelin, Barbe
    - Obligation par Bisson écuyer rue de la Mortellerie à François Le Duchat écuyer de la somme de 42 Lts pour nourriture et logement d'une chambre en lad. rue de la Mortellerie depuis 2 mois., 28 avril 1618; MC/ET/XIX/391
      obligation; Bisson (M.); Le Duchat, François
    - Obligation par Nicolas Paulmier suivant les finances, demeurant rue du Temple paroisse Saint-Nicolas-des-Champs à Gilles Rousselet barbier chirurgien de la somme 330 Lts 'pour pansement de certaine maladie carate', 30 avril 1618; MC/ET/XIX/391
      obligation; Paulmier, Nicolas; Rousselet, Gilles
    - Obligation par Liénard Delafosse marchand tuilier à Auzoir le Verrière à Claudine Picquet demeurant au service de Mme d'Elbene de la somme de 200 Lts, 10 mai 1618; MC/ET/XIX/391
      obligation; Delafosse, Liénard; Picquet, Claudine; Elbene (Mme d')
    - Obligation par Sylvestre Petit maçon à Bry/ Marne à Jehan de Buon écuyer sieur d'Allonne de la somme de 24 £. pour vente de 2 septiers de blé méteil mesure de Paris, 28 mai 1618; MC/ET/XIX/391
      acte de vente; obligation; Petit, Sylvestre; Buon, Jean de
    - Obligation par Roch de Bonnelle maître savetier demeurant en la paroisse Saint-Eustache à Gilles Rousselet barbier chirurgien à Paris d'une somme de 60 L ts pour avoir été soigné d'un mal de jambe durant 6 semaines, 5 juin 1618; MC/ET/XIX/391
      obligation; Bonnelle, Roch de; Rousselet, Gilles
    - Obligation par Eloi Boursin maître charpentier par Marguerite Fillette mde publique épouse de Nicolas Bellecaine soldat au régiment des gardes du Roi de la somme de 42 £. pour prêt d'argent, 8 juin 1618; MC/ET/XIX/391
      obligation; Boursin, Eloi; Fillette, Marguerite; Bellecaine, Nicolas
    - Obligation par François Huart voiturier par terre rue Saint-Antoine paroisse Saint-Paul à Philippe Rousselet voiturier par terre de la somme de 45 l.ts pour vente qui lui fut faite d'un cheval garni de son harnachement, 7 juillet 1618; MC/ET/XIX/391
      obligation; Huart, François; Rousselet, Philippe
    - Vente par deux habitants de Chelles à Denis Rozy bourgeois de Paris d'un muid 1/2 d'avoine mesure de Paris moyennant 67L. 10 sols soit 45 L. le muid, 30 juillet 1618; MC/ET/XIX/391
      acte de vente; Rozy, Denis
    - Obligation par Suzanne Painguette, veuve de Louis Laurens, tisserand en toile au village de la motte à Pierre Lebeau bourgeois de Paris de la somme de 60 Lts pour avoir été logée durant 3 mois de maladie chez ce dernier, 25 août 1618; MC/ET/XIX/391
      obligation; Painguette, Suzanne; Laurens, Louis; Lebeau, Pierre
    - Obligation par Barnabé Marechal, manouvrier à la Croix-Faubin à Étienne Tartaise, maître maçon pour frais engagés lors d'un procès intenté entre les parties, 29 août 1618; MC/ET/XIX/391
      obligation; Tartaise, Etienne; Maréchal, Barnabé
    - Obligation par Antoine Hameau, maître menuisier rue Saint-Antoine paroisse Saint-Paul à Germain Chenart cy devant receveur du tailleur en l'élection de Paris de la somme de 26 £ts pour le reste des loyers qu'il lui devait, 13 septembre 1618; MC/ET/XIX/391
      obligation; Hameau, Antoine; Chenart, Germain
    - Obligation par Michel Dalifer, vigneron à Moutry près Couilly en Brie à Ysabelle Denise, veuve de Pierre La Mouche, marchand bourgeois de Paris de la somme de 40 Lts pour fourniture qui lui fut faite de 80 futailles de muids, 18 septembre 1618; MC/ET/XIX/391
      obligation; Dalifer, Michel; Denise, Isabelle; La Mouche, Pierre
    - Obligation par Jean Trumeau, vidangeur des bâtiments du roi, rue de la Croix paroisse Saint-Nicolas-des-Champs à Constantin Louault commis de sieur Jacquelin, trésorier des bâtiments du roi de la somme de 211 £. 10 sols ts de prêt, 21 septembre 1618; MC/ET/XIX/391
      obligation; Trumeau, Jean; Louault, Constantin; Jacquelin (M.)
    - Obligation par Didiere Herbet, fille majeure à Gilles Rousselet maître barbier chirurgien de la somme de IX/XX/ Lts pour avoir par led. Rousselet pansé et médicamenté lad. damoiselle de certaine malladye dont elle était cy devant détenue pendant le temps de 40 jours.', 16 octobre 1618; MC/ET/XIX/391
      obligation; Herbet, Didiere; Rousselet, Gilles
    - Obligation par Pierre Bailly, maître ouvrier en draps de soie rue Saint-Denis paroisse Saint-Sauveur à Gilles Rousselet, maître barbier chirurgien de la somme de 30 Lts pour avoir par led. Rousselet, pansé et médicamenté jusqu'à entière guérison la femme dud. débiteur d'une déflection qu'elle avait sur une jambe.', 25 novembre 1618; MC/ET/XIX/391
      obligation; Bailly, Pierre; Rousselet, Gilles
    - VITRES (marché de) § Marché par lequel Toussaint BRICONNET, maître vitrier rue Montmartre, paroisse Saint-Eustache, promet à Francois OLIER Saint-de Nointel, conseiller du Roi, trésorier général de l'ord. des guerres demeurant V. rue du Temple, paroisse Saint-Paul, de faire ts les ouvrages de. .. à faire en sa maison de NOINTEL ports Clermont en Beauvaisis moy. 10 sols par pied de Roi, 19 avril 1619; MC/ET/XIX/391
      marché; Nointel (Oise); Briçonnet, Toussaint; Olier, François; vitrier
    - AMELOT (Nicolas) maître maçon r. de Bretagne paroisse Saint-Nicolas-des-Champs § Obligation par. .. à Guillaume LANGE et Robert RETHÉ maçons de 60 £ts de prêt, 20 mai 1619; MC/ET/XIX/391
      obligation; Amelot, Nicolas
    - DU VIVIER (Jean) maître paveur r. Saint-Nicolas du Chardonnet paroisse Saint-Et. du Mont § Obligation par à Marie CULLAMBOURG veuve de Robert GEAMIE maître paveur à Paris et Jean BERNARD maître maçon r. du Temple paroisse Saint-Nicolas-des-Champs d'une somme de 14 L. Locos pour cause de prêt, 23 juin 1619; MC/ET/XIX/391
      obligation; Du Vivier, Jean
    - GAULCHER (Jehan) maître maçon architecte § Obligation par Antoine de VAUCONSAINE, marchand bourgeois de Paris demeurant en le paroisse Saint-Martial à. .. d'un somme de 425 £. pour cause de prêt, 2 juillet 1619; MC/ET/XIX/391
      obligation; Gaulcher, Jean
    - FOIN (marche de) § Vente par Denis BOUCHER marchand à Neuilly/Marne à Jean JACQUELIN, trésorier de Bat. du Roi rue du Temple paroisse Saint-Nicolas de Champs. En quantité de 2 milliers de marche de FOIN et livrable ds sa maison de Nouilly moy. 108 £ts, 25 septembre 1619; MC/ET/XIX/391
      acte de vente; Jacquelin, Jean
    - MENUISIER apprentissage de § Mise en apprentissage, par Marie BRIGAULT veuve de Nicolas BRUNEAU, maître menuisier, demeurant à Armentières près Meaux, de Thomas BRUNEAU son fils âgé de 19 ans chez Laurent BRUNEAU, maître menuisier demeurant place de France, rue de Beaujolais paroisse Saint-Nicolas-des-Champs. Pas de frais d'apprentissage, 11 novembre 1619; MC/ET/XIX/391
      contrat d'apprentissage; Brigault, Marie; Bruneau, Nicolas; Bruneau, Thomas; Bruneau, Laurent
    - GRAINS § Obligation de 21 Lts pour fourniture de 1/2 muid d'avoine mesure de Paris, 26 mars 1620; MC/ET/XIX/391
    - Obligation par Pierre Turpin, graveur ordinaire pour le roi des sceaux de la chancellerie de France, demeurant rue de la Vieille-Draperie, paroisse Saint-Pierre-des-Arcis, envers Jacques de Garame, secrétaire de la chambre du roi, demeurant rue Sainte-Avoye, pour 75 l. payables avant le 30 octobre.-, 28 août 1620; MC/ET/XIX/391
      Documents du Minutier central concernant les peintres, sculpteurs et graveurs au XVIIe siècle (1600-1650), par Marie-Antoinette Fleury et Martine Constans, tome II [études XI à XX, 2445 actes], Paris, Archives nationales, 2010, notice n°2154 (instrument de recherche imprimé dématérialisé, certaines notices sont plus détaillées dans la version intégrale accessible en ligne par la rubrique 'Autres instruments de recherche', voir contexte dans le Plan d’orientation général - Notaires de Paris, guides thématiques du Minutier).
    - CHEVAL § Obligation par Jean DANSE rue de Jouy paroisse Saint-Paul à Achille de HARLAY chevalier seigneur de Breval de la somme de 300 l.ts pour vente d'un cheval pour le service du Roi, 28 juin 1621; MC/ET/XIX/391
      obligation; Danse, Jean
    - MANISSIER (Pierre) marchand G. de P. r. des écrivains paroisse Saint-J. de la Boucherie § Obligation par Pierre MANISSIER à Antoine LE REDDE procureur au Châtelet de Paris de 1200 L. de prêt, 15 juillet 1621; MC/ET/XIX/391
      obligation; Manissier, Pierre
    - CHARPENTERIE (marché de) § Marché par lequel Pierre BOYER maître charpentier demeurant hors et près la porte Saint-Antoine promet au Roi stipulant pour lui Jehan de FOURCY, sieur de Chessy Cons. aux Conseils d'état et privé Superintendant de ses bâtiments, en la présence de J. de DONON conseiller du Roi, Contrôleur de ses bâtiments de faire ts les travaux de. .. pour réparations nécessaires au château de VINCENNES moy. 386 £ts par cent de bois, 1622; MC/ET/XIX/391
    - MARGERIT (Jehan) greffier de juridictions en Limousins § Donation par Jehan MARGERIT à Leonnard M. son fils aîné commis de maître de Fourcy surintendant des bat du Roi lts les biens lui appartenant lors de son décès, 10 mai 1622; MC/ET/XIX/391; fol. VIII/XX/XIII
      donation; Margerit, Jehan
    - JACQUELIN (Anne) conseiller du roi trésorier général de ses bâtiments § Obligation par Hierosme SEGUIER ci devant conseiller du Roi, président au gd Conseil et Anne VIOLE son ép. à. .. de la somme de 600 L. pour prêt concenti par lui pour équiper Hier. S. son fils de la compagnie ds chevaux loyers du b/on/ de Bligny, 5 février 1623; MC/ET/XIX/391
      obligation; Jacquelin, Anne